【裁判字號】    94,上訴,1318
【裁判日期】    950117
【裁判案由】    違反毒品危害防制條例
【裁判全文】
臺灣高等法院高雄分院刑事判決        94年度上訴字第1318號
    上訴人
    即被告    甲○○
                        （現在高雄分監執行中）
上列上訴人因違反毒品危害防制條例案件，不服臺灣高雄地方法
院94年度訴字第2402號中華民國94年7月29日第一審判決（起訴
案號：臺灣高雄地方法院檢察署94年度毒偵字第4422號，移送併
辦案號：同檢察署94年度毒偵字第8149號），提起上訴，本院判
決如下：
    主  文
原判決撤銷。
甲○○連續施用第一級毒品，處有期徒刑壹年。
扣案之海洛因壹包（淨重零點零參公克，包裝重零點壹玖公克）
、注射針筒壹支均沒收銷燬之。
    事  實
一、甲○○前因施用毒品案件，經台灣高雄地方法院裁定送觀察
    、勒戒後，因有繼續施用毒品之傾向，經該院裁定送強制戒
    治，經停止戒治，所餘期間交付保護管束後，於民國（以下
    同）90年2 月14保護管束期滿視為執行完畢，並經台灣高雄
    地方法院檢察署檢察官於90年2 月23日以90年度戒毒偵字第
    261 號為不起訴處分確定。又曾於91年及92年間因施用毒品
    案件，經台灣高雄地方法院判決處有期徒刑7 月及9 月，並
    定執行刑1 年2 月確定，自92年12月4 日入監執行，於94年
    2 月4 日假釋出獄（縮刑期滿日為94年8 月16日），詎其仍
    不知悔改，又基於概括犯意，自假釋期間之94年3 月26日起
    至同年8 月11日止，連續以注射針筒施打之台灣方式，在高
    雄縣橋頭鄉糖廠內及橋頭鄉公所附近隱蔽處等地，施用第一
    級毒品海洛因多次，平均每3 天施用1 次。嗣先後(1)於94年
    3 月29日13時45分許，在高雄縣橋頭鄉○○村○○路○○街
    口，為警查獲，並扣得甲○○所有之沾有海洛因之注射針筒
    1 支。(2)於94年8 月11日晚上10時50分許，在高雄縣橋頭橋
    南村橋頭鄉農會停車場前，為警發覺可疑而查獲，並扣得海
    洛因1 小包（淨重0.03公克，空包裝重0.19公克）
二、案經高雄縣政府警察局岡山分局移送台灣高雄地方法院檢察
    署檢察官偵查起訴暨函請併案審理。
    理  由
一、上列被告甲○○連續施用第一級毒品之事實，業據被告甲○
    ○於本院審理時坦承不諱，而其為警查獲時所採取之尿液檢
    體，經送台灣檢驗科技股份有限公司檢驗，呈嗎啡陽性反應
    之事實，有台灣檢驗科技股份有限公司94年4 月20日編號KＺ
    000000000000號、94年8 月29日編號KＺ000000000000號濫用
    藥物尿液檢驗報告2 紙附卷可稽，並有注射針筒1 支及海洛
    因1 小包扣案可資為證，該扣案粉末經送鑑定，有海洛因陽
    性反應，此有法務部調查局第000000000 號鑑定通知書可稽
    ，是被告甲○○自白施打毒品海洛因與事實相符，其確有施
    用海洛因之犯行。再查被告甲○○前曾因違反毒品危害防制
    條例案件，經台灣高雄地方法院裁定送觀察勒戒，因有繼續
    施用毒品傾向，復為台灣高雄地方法院裁定送強制戒治，於
    90年2 月14保護管束期滿視為執行完畢，並經台灣高雄地方
    法院檢察署檢察官於90年2 月23日以90年度戒毒偵字第261
    號為不起訴處分確定之事實，此有前開裁定、不起訴處分書
    、台灣高等法院被告前案紀錄表與臺灣高雄地方法院檢察署
    刑案資料查註紀錄表足資佐證，被告甲○○於強制戒治執行
    完畢後5 年內再犯毒品危害防制條例之罪，事證明確，其犯
    行已堪認定。
二、按海洛因為毒品危害防制條例第2 條第2 項第1 款所明定之
    第一級毒品，被告甲○○施打毒品海洛因，核其所為，係犯
    毒品危害防制條例第10條第1 項施用第一級毒品罪。被告甲
    ○○持有第一級毒品後進而施用，其持有之低度行為應為該
    施用之高度行為所吸收，不另論其持有毒品罪。被告甲○○
    先後多次施用第一級毒品之犯行，時間緊接，方法相同，觸
    犯構成要件相同之罪名，顯係基於概括犯意為之，為連續犯
    ，應依刑法第56條之規定論以一罪。又被告甲○○自94年3
    月30日起至同年8 月11日止施用第一級毒品部分雖未据起訴
    ，惟此部分與起訴部分有連續犯裁判上一罪關係，亦為起訴
    效力所及，本院自得一併審究。
三、原審予以論科，固非無見，惟查原審就被告甲○○自94年3
    月30日起至同年8 月11日止施用第一級毒品部分未及審究，
    尚有未洽，被告甲○○上訴指摘原判決量刑過重，雖無理由
    ，惟原判決既有可議，自應予撤銷改判。審酌被告甲○○經
    觀察、勒戒後，仍未能戒絕其毒癮，顯見其戒絕毒癮之意念
    非堅，惟其於犯罪後已坦承犯行，態度良好，且施用毒品行
    為，乃屬對其自身健康之戕害行為，及其犯罪動機、目的、
    手段，其2 次被查獲等一切情狀，爰量處有期徒刑1 年。扣
    案之白色粉末1 包（淨重0.03公克，包裝重0.19公克），經
    鑑定結果含有海洛因成分，前已述及，而施打之注射針筒沾
    有海洛因無法完全析離，亦屬毒品，均應依毒品危害防制條
    例第18條第1 項前段之規定沒收銷燬之，至鑑驗耗損之海洛
    因因已滅失，自無庸併予宣告沒收銷燬，附此敘明。
據上論結，應依刑事訴訟法第369 條第1 項前段、第364 條、第
299 條第1 項前段，毒品危害防制條例第10條第1 項、第18條第
1項前段，刑法第11條、第56條，判決如主文。
本件經檢察官陳國全到庭執行職務。
中    華    民    國    95    年    1    月    17    日
                  刑事第六庭  審判長法  官  王憲義
                                    法  官  李璧君
                                    法  官  張盛喜
以上正本證明與原本無異。
如不服本判決應於收受本判決後10日內向本院提出上訴書狀，其
未敘述上訴理由者，並得於提起上訴後10日內向本院補提理由書
狀（均須按他造當事人之人數附繕本）「切勿逕送上級法院」。
中    華    民    國    95    年    1     月    17    日
                                    書記官  林明威
附錄本件判決論罪科刑法條：
毒品危害防制條例第10條
施用第一級毒品者，處 6 月以上 5 年以下有期徒刑。


司法院資訊處製作；財團法人民間司法改革基金會備份。
